【裁判字號】    98,交抗,550
【裁判日期】    980209
【裁判案由】    違反道路交通管理處罰條例
【裁判全文】
臺灣高等法院交通事件裁定             98年度交抗字第550號
抗  告  人
即受處分人  甲○○
上列抗告人因違反道路交通管理處罰條例案件，不服臺灣台北地
方法院，中華民國98年1月19日所為裁定（97年度交聲字第3316
號），提起抗告，本院裁定如下：
    主  文
抗告駁回。
    理  由
一、按受處分人或原處分機關對於地方法院或其分院交通法庭所
    為之裁定不服者，得為抗告；抗告程序除準用刑事訴訟法有
    關規定外，並準用前章規定，道路交通案件處理辦法第二十
    五條第一項、第二十六條分別定有明文。又抗告期間，除有
    特別規定外為五日，自送達裁定後起算，但裁定經宣示者，
    宣示後送達前之抗告，亦有效力；原審法院認為抗告不合法
    律上之程式或法律上不應准許，或其抗告權已經喪失者，應
    以裁定駁回之，但其不合法律上之程序可補正者，應定期間
    先命補正，刑事訴訟法第四百零六條、第四百零八條第一項
    亦定有明文。再關於不變期間之計算，當事人郵遞上訴或抗
    告等書狀者，應以書狀到達法院之日，為提出於法院之日，
    最高法院六十九年台抗字第二三六號判例可資參照。
二、原裁定略以：臺灣台北地方法院於民國九十七年一月五日所
    為之九十七年度交聲字第三三一六號交通事件裁定，係於九
    十八年一月十日送達抗告人即受處分人甲○○，有送達證書
    一紙在卷可稽，是抗告人至遲應於九十八年一月十五日前提
    出抗告始為合法，今抗告人遲於九十八年一月十六日始提起
    抗告，有抗告狀上收狀戳上日期可證，已逾五日期間，顯屬
    違背法律上之程式，應予駁回等語。
三、本院查：原裁定以抗告逾期而駁回抗告，經核尚無不合。抗
    告意旨雖以原裁定送達之地址為伊辦公處所，該裁定固於九
    十八年一月十日下午送達，並由收發人員收受，然經行政流
    程，伊非真正於當日收執，且伊旋即於同年一月十五日向郵
    局投遞，有郵局掛號執據可稽，業已符合法定期間，至於法
    院何時收到，非可歸責於伊，原裁定未命補正，已有不當云
    云。惟依首開判例說明，不變期間之計算，當事人郵遞書狀
    者，應以書狀到達法院之日為送達日，本件原裁定於九十八
    年一月十日送達予抗告人，為其所不爭，復有送達證書在卷
    可憑（見原審卷第四三頁），則其抗告書狀自應於九十八年
    一月十五日前送達法院始為適法，乃抗告人之抗告書狀於同
    年一月十六日始到達法院，此有卷附抗告人書狀之法院收狀
    戳可稽（見原審卷第四六頁），自已逾越法定不變期間（按
    本件並無在途期間，該月十五日亦非例假日），且屬無從命
    補正，則原法院以抗告人逾期提起抗告，違背法律上之程式
    ，予以駁回，即無不合。抗告人之抗告，為無理由，應予駁
    回。至抗告意旨主張警方裁罰不當等部分，依「先程序後實
    體」原則，本院無從審究，附此敘明。
據上論結，應依道路交通案件處理辦法第二十六條，刑事訴訟法
第四百十二條，裁定如主文。
中    華    民    國    98    年    2     月    9     日
                 刑事第十八庭審判長法  官  吳鴻章
                                   法  官  周政達
                                   法  官  徐昌錦
以上正本證明與原本無異。
不得再抗告。
                                   書記官  王韻雅
中    華    民    國    98    年    2     月    9     日


司法院資訊處製作；財團法人民間司法改革基金會備份。
